臺灣花蓮地方法院刑事判決　　　　　　　　　　　　　九十三年度易字第一一五號
　　公　訴　人　臺灣花蓮地方法院檢察署檢察官
　　被　　　告　甲○○
右列被告因詐欺等案件，經檢察官提起公訴（九十三年度偵字第一五０一號），本院
判決如左：
    主  文
甲○○收受贓物，累犯，處有期徒刑伍月，如易科罰金，以佰元折算壹日。
    事  實
一、甲○○曾於民國八十八年間，因違反毒品危害防制條例案件，經本院判處有期徒
    刑六月，於九十二年二月二十八日執行完畢，竟不知悔改，於九十二年十二月三
    十日，在花蓮縣玉里鎮○○路二四四巷十三號住處，明知姓名年籍不詳綽號「阿
    達」之成年男子所交付之乙○○所有玉溪農會帳號0000000000000
    0號金融卡及玉山銀行帳號0000000000000000號信用卡各一張
    為來路不明贓物，竟基於收受贓物之故意，收受上開卡片，並於同日下午五時五
    十一分至五十四分間，分持上開卡片至花蓮縣玉里鎮玉溪農會超商前提款機，嗣
    因密碼不符，二張卡片均遭提款機收回，始未詐得款項，嗣經警調閱上開提款機
    錄影帶，始查悉上情。
二、案經花蓮縣警察局玉里分局報告台灣花蓮地方法院檢察署檢察官偵查起訴。
    理  由
一、訊據被告甲○○固不否認於前揭時間、地點收受乙○○所有之金融卡及信用各一
    張，並持以至花蓮縣玉里鎮玉溪農會超商前提款機，嗣因密碼不符，二張卡片均
    遭提款機收回之事實，此有監視錄影翻拍照片五幀、提款機提領明細表一紙、花
    蓮縣玉溪地區農會九十三年十月十三日花玉農信字第二八九五號函一份在卷可查
    ，堪信被告上開陳述為真實，應為可採。惟被告矢口否認有何收受贓物之犯行，
    辯稱：九十二年十二月三十日「阿達」來伊家中，知道伊經濟有困難，遂拿出兩
    張卡片，告知伊密碼後，要伊自行去提款機領款，伊並不知道該二張卡片是贓物
    云云，然查：
（一）乙○○所有玉溪農會帳號00000000000000號金融卡及玉山銀行
      0000000000000000號信用卡各一張，於九十二年十二月二十
      九日十七時許，在花蓮縣玉里鎮○○路○段八十號遭竊一情，業據證人乙○○
於警詢中證述綦詳，足認被告收受之上開二張卡片確屬來路不明贓物。
（二）被告雖以前詞置辯，然依常情，金融卡及信用卡係可用以提領現金之工具，只
      要知道密碼，就可提領該帳戶內所有金額，故一般人欲借貸他人金額，除非借
      款人係十分熟識可信任之人，否則都會交付一定金額之現金或票據，而不會交
      付提款卡或信用卡並告知密碼，交由借款人自行領款，以免遭借款人溢領或發
      生拒不返還卡片之情事，然本案被告與「阿達」只認識二、三個月，見過二、
      三次面，被告並不知道「阿達」詳細姓名及年籍資料等情，為被告於警詢中陳
      述明白，顯然被告與「阿達」交情並不深，但「阿達」卻將金融卡及信用卡交
      付並不熟識之被告，且告知密碼交由被告自行提領現金，顯與常情不符，被告
      上開辯詞之真實性已令人生疑，況一般信用卡背面定有客戶簽名欄供客戶簽名
      ，始得動用該信用卡，則被告收受上開信用卡，自會發現該背面之客戶簽名並
      非「阿達」之姓名，卻未詢問「阿達」該信用卡之來源而收受之，顯然被告應
      已知悉其所收受之二張卡片為來路不明之贓物，被告前開辯稱不知該卡片為贓
      物云云，並不可採。本案事證明確，被告犯行洵堪認定，應依法論科。
二、核被告所為，係犯刑法第三百四十九條第一項收受贓物罪。被告有事實欄所示之
    前科，並於九十二年二月二十八日執行完畢，有台灣高等法院被告全國前案紀錄
    表一紙在卷可佐，被告於刑之執行完畢後，五年內再犯本件有期徒刑以上之罪，
    為累犯，應依刑法第四十七條規定加重其刑。爰審酌被告有毒品、竊盜、侵占、
    恐嚇、詐欺、妨害自由等前科，有台灣高等法院被告全國前案紀錄表一紙在卷可
    佐，素行不佳，被告犯罪之手段、方法、其犯行造成偵查單位不易追查竊取人之
    結果，及犯罪後未坦承犯行，顯然不知悔改等一切情狀，量處如主文所示之刑，
    並諭知易科罰金之標準。
三、公訴意旨原以：被告甲○○於收受二張卡片後，於九十三年十二月三十日下午五
    時五十一分至五十四分間，分持上開卡片至花蓮縣玉里玉溪農會超商前提款機，
    嗣因密碼不符，該卡片遭提款機收回，始未詐得款項，因認被告涉犯刑法第三百
    三十九條之二第一項以不正方法由自動付款機取得他人之物罪嫌云云。然按刑法
    對於以不正方法由自動付款機取得他人之物或利益之犯行，只處罰既遂，若已著
    手以不正方法由自動付款機取得他人之物或利益而未遂，則不處罰之，此觀刑法
    第三百三十九條之二規定即可明瞭。故被告雖於九十三年十二月三十日下午五時
    五十一分至五十四分間，將所收受之二張卡片拿到提款機之自動付款設備領款，
    然並未領得款項，有玉溪農會提款機之提款明細一紙、花蓮縣玉溪地區農會九十
    三年十月十三日花玉農信字第二八九五號函一份附卷可稽，可知被告雖著手於以
    不正方法由自動付款機取得他人之物但未遂，揆諸前揭說明，尚難認被告之行為
    構成刑法第三百三十九條之二第一項以不正方法由自動付款機取得他人之物罪，
    惟公訴人於本院審理時業已當庭陳明被告此部分之行為不構成刑法第三百三十九
    條之二之罪名，上開罪名顯係公訴人誤載，附此敘明。
據上論結，應依刑事訴訟法第二百九十九條第一項前段，刑法第三百四十九條第一項
、第四十七條、第四十一條第一項前段、罰金罰鍰提高標準條例第一條前段、第二條
，判決如主文。
本案經檢察官丙○○到庭執行職務。
中      華      民      國    九十三    年     十二     月    二十八    日
                              臺灣花蓮地方法院刑事第二庭
                                  審判長法官  林  碧  玲
          法官  陳  世  博
                                        法官  俞  秀  美
右正本證明與原本無異。
如對本判決不服，應於送達後十日內，向本院提出上訴狀。（應抄附繕本）告訴人或
被害人如對於本判決不服者，應具備理由請求檢察官上訴，其上訴期間之計算係以檢
察官收受判決正本之日期為準。
                                  法院書記官
中      華      民      國    九十三    年     十二     月    二十九    日
附錄本判決論罪之法律條文：
刑法第三百四十九條第一項：
收受贓物者，處三年以下有期徒刑、拘役或五百元以下罰金。
